Minutes et répertoires du notaire François COURTOIS, 8 février 1689 - 15 avril 1719 (étude XXXIII)
Archives nationales
- Minutes de François COURTOIS, février 1689 - 1724; MC/ET/XXXIII/141 - MC/ET/XXXIII/755
  - Minutes. 1700, mars - 1700, avril, mars 1700 - avril 1700; MC/ET/XXXIII/395
    - Constitution concernant Jean-Baptiste Bailly, architecte et entrepreneur des bâtiments du roi, rue Copeau., 12 mars 1700; MC/ET/XXXIII/395
      constitution de rente; Copeau (rue); Bailly, Jean-Baptiste; architecte; chef d'entreprise
    - ORIGNY (église collégiale Saint-Vaast d') § Transaction entre Louis de CLERMONT évêque de Laon et Albert de GRILLET de BRISAC au sujet de l'église collégiale Saint-Vaast d'ORIGNY, 12 mars 1700; MC/ET/XXXIII/395
      accord; Origny, église collégiale Saint-Vaast d'
    - CLERMONT (Louis de) évêque de Laon § transaction entre Louis de CLERMONT et Albert de GRILLET de BRISAC au sujet de l'église collégiale Saint-VAAST D'ORIGNY, 12 mars 1700; MC/ET/XXXIII/395
      accord; Clermont, Louis de
    - Muidebled (Robert), menuisier des bâtiments du roi, rue Neuve Saint-Julien § Constitution, 20 mars 1700; MC/ET/XXXIII/395
      constitution de rente; Muidebled, Robert
    - Constitution du sieur Le Roy à Jean-François Gobin, architecte juré expert et bourgeois de Paris, rue Guénégaud., 22 mars 1700; MC/ET/XXXIII/395
      constitution de rente; Guénégaud (rue); Gobin, Jean François; Le Roy (M.); architecte
    - Gobin (Denis) maître maçon entrepreneur de bâtiments rue de la Parcheminerie § Constitution, 22 mars 1700; MC/ET/XXXIII/395
      constitution de rente; Gobin, Denis
    - RACINE (famille) § Constitution, 22 mars 1700; MC/ET/XXXIII/395
      constitution de rente; Racine, famille
    - Inventaire après décès de Jacques-Jacob Grignon, marchand joaillier, des meubles laissés en sa maison, rue de Harlay, Ile du Palais, paroisse Saint-Barthélémy, à la requête de Marie-Anne Berger, sa veuve., 24 mars 1700; MC/ET/XXXIII/395
      Daniel Wildenstein, Inventaires après décès d'artistes et collectionneurs français du XVIIIe siècle [667 actes], Paris, 1967, p.3 (voir contexte dans le Plan d’orientation général - Notaires de Paris, guides thématiques du Minutier).
      inventaire après décès; Cité (île de la); Harlay (rue de); Berger, Marie Anne; Grignon, Jacques Jacob; orfèvre
    - Grignon (Jacques Jacob) marchand joaillier rue du Harlay § Inventaire après décès de .., 24 mars 1700; MC/ET/XXXIII/395
      inventaire; Grignon, Jacques Jacob
    - Marteau (Jean Simon), marchand orfèvre, à Laon § Marché, 24 avril 1700; MC/ET/XXXIII/395
      marché; Marteau, Jean Simon
    - Scellier (Denis François), marchand orfèvre, rue Comtesse d'Artois § Marché, 24 avril 1700; MC/ET/XXXIII/395
      marché; Scellier, Denis François
  - Minutes. 1700, mai - 1700, juillet, mai 1700 - juillet 1700; MC/ET/XXXIII/396
    - LAUTREC (François, comte de) § Obligation par François, comte de LAUTREC pour fournitures à son régiment de dragons, 17 mai 1700; MC/ET/XXXIII/396
      obligation; Lautrec, François, comte de
    - RÉGIMENT DE DRAGONS DE LAUTREC § Obligation par François, comte de LAUTREC pour fournitures à son RÉGIMENT DE DRAGONS DE LAUTREC, 17 mai 1700; MC/ET/XXXIII/396
      obligation; Lautrec François, comte de
    - Gabin (Denis) entrepreneur de bâtiments rue de la Parcheminerie § Vente, 21 mai 1700; MC/ET/XXXIII/396
      acte de vente; Gabin, Denis
    - Contrat de mise en apprentissage pour 4 ans, d'André Fournier, âgé de 25 ans passés, chez Georges Roussel, maître peintre, ledit Fournier sera logé par son maître qui lui donnera 20 sous par jour de travail., 22 mai 1700; MC/ET/XXXIII/396
      contrat d'apprentissage; Fournier, André; Roussel, Georges; peintre
    - Roussel (Georges), maître peintre, rue de l'Arbre Sec § apprentissage, 22 mai 1700; MC/ET/XXXIII/396
      contrat d'apprentissage; Roussel, Georges
    - Contrat d'apprentissage d'André Fournier, âgé de 20 ans passés, fils d'André Fournier, marchand à Verboy en Picardie, et de Marie Perrelle, pour 4 ans, chez Georges Roussel, maître peintre à Paris, chez qui il habite, rue de l'Arbre-Sec, qui s'engage à le loger et à lui donner 20 sols par jour de travail., 22 mai 1700; MC/ET/XXXIII/396
      Daniel Wildenstein, Documents inédits sur les artistes français du XVIIIe siècle conservés au minutier central des notaires [1527 actes], Paris, 1966, p. 141 (voir contexte dans le Plan d’orientation général - Notaires de Paris, guides thématiques du Minutier).
      contrat d'apprentissage; Picardie (France, région administrative); Arbre-Sec (rue de l'); Roussel, Georges; Fournier, André (fils); Fournier, André (père); Perrelle, Marie; commerçant; peintre
    - Thierry (Jean) maître menuisier en ébène rue Neuve Saint Médéric § brevet d'obligation rapporté., 2 juin 1700; MC/ET/XXXIII/396
      obligation; Thierry, Jean
    - Ordonnance de Claude Tricot, conseiller du roi général des bâtiments de S.M., juge et garde de la juridiction royale desdits bâtiments., 8 juin 1700; MC/ET/XXXIII/396
      dépôt de pièces; ordonnance; Tricot, Claude; juge; administrateur
    - PONTS ET CHAUSSÉES DE FRANCE § dépôt de supplique relative à la charge de clercs, greffiers et commis en chef des PONTS ET CHAUSSÉES DE FRANCE, 8 juin 1700; MC/ET/XXXIII/396
    - Dauvilliers (Jean) maître graveur Enclos du Palais § Constitution, 1er juillet 1700; MC/ET/XXXIII/396
  - Minutes. 1700, août - 1700, décembre, août 1700 - décembre 1700; MC/ET/XXXIII/397
    - Couesme (château et seigneurie de) en la paroisse d'Aneine, pays du Maine § Vente du .., 18 septembre 1700; MC/ET/XXXIII/397
      Châteaux, hôtels, églises, 1700-1750, par le personnel du Minutier (fichier papier entièrement dématérialisé; voir contexte dans le Plan d’orientation général - Notaires de Paris, guides thématiques du Minutier).
      acte de vente
    - Transport de rente concernant Jean-François Gobin, architecte juré expert du roi et bourgeois de Paris, rue Guénégaud., 22 septembre 1700; MC/ET/XXXIII/397
      transport de droits; Guénégaud (rue); Gobin, Jean François; architecte
    - Parny (Jean) maçon au village d'Aunay § bail à rente à .., 19 octobre 1700; MC/ET/XXXIII/397
      bail; Parny, Jean
    - Simon (Guillaume) maître serrurier rue Transnonnain § Délégation, 15 décembre 1700; MC/ET/XXXIII/397
      Simon, Guillaume
    - Transport de rente. André-Mathieu-Jean Braslé, organiste de Saint-Jacques de l'Hôpital, rue des Mauvais Garçons., 18 décembre 1700; MC/ET/XXXIII/397
      transport de droits; Mauvais-Garçons (rue des); musicien
  - Minutes. 1701, janvier - 1701, mai, janvier 1701 - mai 1701; MC/ET/XXXIII/398
    - La Pierre (Didier François) marchand tapissier à Londres, de présent à Paris § procuration, 10 février 1701; MC/ET/XXXIII/398
      procuration; La Pierre, Didier François
    - Wilmot (Martin) maitre Sculpteur rue Saint Denis § atermoiement, 7 mars 1701; MC/ET/XXXIII/398
      Wilmot, Martin
    - Gobin (Denis) entrepreneur de bâtiments rue de la Parcheminerie § bail, 14 mars 1701; MC/ET/XXXIII/398
      bail; Gobin, Denis
    - faïencier (apprentissage) § Contrat pour 5 ans entre Martin Lambert, marchand faïencier, et Rodolphe Lemaire, marchand faïencier, aux profit de Claude Lambert, âgé de 16 ans, fils de Martin, Logé, nourri et blanchi par son maître. S.d.d. Le sieur Lambert a payé 40 livres de droits à la communauté., 24 mai 1701; MC/ET/XXXIII/398
    - Desbarres (Jacques) marchand faïencier juré en charge rue Neuve du Raule § Apprentissage, 24 mai 1701; MC/ET/XXXIII/398
      contrat d'apprentissage; Desbarres, Jacques
    - Lemaire (Rodolphe) marchand faïencier rue Saint Martin § apprentissage, 24 mai 1701; MC/ET/XXXIII/398
      contrat d'apprentissage; Lemaire, Rodolphe
  - Minutes. 1701, juin - 1701, décembre, juin 1701 - décembre 1701; MC/ET/XXXIII/399
    - Contrat de mariage de Claude de La Haye, seigneur de Vaudetard et d'Issy, en partie maître d'hôtel de feue la reine., 3 juillet 1701; MC/ET/XXXIII/399
      Mention de 27 tableaux originaux d'anciens peintres sans noms d'artistes (2500 livres).
      contrat de mariage; La Haye, Claude de; maître d'hôtel
    - Convention et transport concernant Joseph Hérault, sculpteur du roi, rue Saint-Antoine., 18 juillet 1701; MC/ET/XXXIII/399
      convention; cession; Saint-Antoine (rue); Hérault, Joseph; sculpteur
    - François (Nicolas) marchand joaillier rue Neuve du Roule § transport de bail, 28 juillet 1701; MC/ET/XXXIII/399
      bail; François, Nicolas
    - Lemaire (Rodolphe) marchand faïencier rue Saint Martin § transport de bail, 28 juillet 1701; MC/ET/XXXIII/399
      bail; Lemaire, Rodolphe
    - Halban (Nicolas) maître menuisier à Paris § quittance de la Veuve de .., 12 octobre 1701; MC/ET/XXXIII/399
      quittance; Halban, Nicolas
    - Renonciation de Louise Baubé, veuve de Jacques Delaunay, à la succession dudit Delaunay, maître sculpteur et ingénieur du roi, rue Saint-Louis, ayant vécu aux Indes pendant 20 ans, mort à son retour, à l'Hôtel-Dieu., 24 novembre 1701; MC/ET/XXXIII/399
      renonciation; Saint-Louis (rue); Baubé, Louise; Delaunay, Jacques; ingénieur; sculpteur
    - Dauvilliers (Jean) maître graveur § Partage, 27 décembre 1701; MC/ET/XXXIII/399
      partage; Dauvilliers, Jean
    - Dauvilliers (Mathias) maître graveur § Partage, 27 décembre 1701; MC/ET/XXXIII/399
      partage; Dauvilliers, Mathias
    - Verneau (Charles) maçon à Villepreux § Vente, 3 décembre 1705; MC/ET/XXXIII/399
      acte de vente; Verneau, Charles
  - Minutes. 1702, janvier - 1702, juin, janvier 1702 - juin 1702; MC/ET/XXXIII/400
    - Dauvilliers (Jean) maître graveur à Paris § procuration à .., 19 janvier 1702; MC/ET/XXXIII/400
      procuration; Dauvilliers, Jean
    - Mignot (François) brodeur ordinaire du roi § Mariage de la fille de feu .., 22 janvier 1702; MC/ET/XXXIII/400
      contrat de mariage; Mignot, François
    - Grignon (Jacob) marchand joaillier à Paris § Mariage de la veuve de .., 5 février 1702; MC/ET/XXXIII/400
      contrat de mariage; Grignon, Jacob
    - Obligation avec mention d'une maison construite par Jean-Baptiste Bailly, architecte, entrepreneur de bâtiments du roi, sise rue des Fossés-de-l'Estrapade., 17 février 1702; MC/ET/XXXIII/400
      obligation; Fossés-de-l'Estrapade (rue des); Bailly, Jean-Baptiste; architecte; chef d'entreprise
    - Meusnier (Isaac) architecte, entrepreneur de bâtiments à Paris § Obligation, 17 février 1702; MC/ET/XXXIII/400
      obligation; Meusnier, Isaac
    - Obligation envers Jean-Baptiste Bailly, architecte et entrepreneur des bâtiments du roi, rue Copeau., 17 février 1702; MC/ET/XXXIII/400
      obligation; Copeau (rue); Bailly, Jean-Baptiste; architecte; chef d'entreprise
    - Inventaire après décès de Jeanne Frémin, femme de Jacques-Euzèbe Faultrier, maître de la garde-robe de la duchesse de Bourgogne, rue de Jouy., 10 mars 1702; MC/ET/XXXIII/400
      Tapisserie.
      inventaire après décès; Jouy (rue de); Faultrier, Jacques Euzèbe; Frémin, Jeanne; Marie Adélaïde de Savoie (duchesse de Bourgogne, 1685-1712); employé de maison
    - Inventaire après décès de Jeanne Frémin, femme de Jacques-Euzèbe Faultrier, maître de la garde-robe de la duchesse de Bourgogne, rue de Jouy., 10 mars 1702; MC/ET/XXXIII/400
      Quelques tableaux originaux avec les noms d'artistes.
    - Tilloy (Jacques), menuisier au bourg de Cussap, évêché de Lisieux § Transport et transaction et consentement - 28 avril 1702, 29 avril 1702; MC/ET/XXXIII/400
      cession; accord; ratification; Tilloy, Jacques
    - Remboursement concernant Jean-Baptiste Bailly, architecte et entrepreneur des bâtiments du roi, rue Copeau., 16 mai 1702; MC/ET/XXXIII/400
      indemnité; Copeau (rue); Bailly, Jean-Baptiste; architecte; chef d'entreprise
    - Compte concernant Jean-Baptiste Prédot, architecte et entrepreneur des bâtiments du roi, place des Victoires., 24 mai 1702; MC/ET/XXXIII/400
      compte; Victoires (place des); Prédot, Jean-Baptiste; architecte; chef d'entreprise
    - Bocquet (François) marchand joaillier rue de la Monnaie § bail, 14 juin 1702; MC/ET/XXXIII/400
      bail; Bocquet, François
    - Contrat de mise en apprentissage pour 5 ans, de Julien Godefroy, âgé de 15 ans, avec Guillaume Terin, sculpteur., 27 juin 1702; MC/ET/XXXIII/400
      contrat d'apprentissage; Godefroy, Julien; Terin, Guillaume; sculpteur
  - Minutes. 1702, juillet - 1702, décembre, juillet 1702 - décembre 1702; MC/ET/XXXIII/401
    - Société de ménagerie d'oiseaux entre Claude DENIZOT, ancien gendarme du roi, entre la Porte Saint-Martin et l'ancienne Porte du Temple, et François TRIBARD, marchand, rue Meslay., 10 juillet 1702; MC/ET/XXXIII/401
      Théâtre XVIIIe siècle (395 actes), par Valérie Brousselle, Guillaume Nahon, Xenia Pamfilova, v. 1960-2000 (fichier papier entièrement dématérialisé; voir contexte dans le Plan d’orientation général - Notaires de Paris, guides thématiques du Minutier).
      Date de création de la notice: 2003
      acte de société; Meslay (rue); Saint-Martin (porte); Temple (porte du); Denizot, Claude; Tribard, François; militaire du rang; commerçant
    - Legrand (Alexandre) marchand faïencier rue Saint Denis § Quittance, 22 juillet 1702; MC/ET/XXXIII/401
      quittance; Legrand, Alexandre
    - Obligation concernant Joseph Hérault, sculpteur du roi, rue Saint-Antoine., 4 septembre 1702; MC/ET/XXXIII/401
      obligation; Saint-Antoine (rue); Hérault, Joseph; sculpteur
    - Dubois (Jean Marthe) maître menuisier rue du Poirier § Vente, 12 septembre 1702; MC/ET/XXXIII/401
      acte de vente; Dubois, Jean Marthe
    - Contrat de mise en apprentissage pour 3 ans, entre Louis Ducy, tailleur de pierre, et Denis Gobin, maître maçon, entrepreneur de bâtiments, au profit de Charles Ducy, âgé de 18 ans, fils de Louis, le maître lui payera 15 sous par journée la première année, 18 sous la deuxième et 20 sous la troisième., 9 octobre 1702; MC/ET/XXXIII/401
      contrat d'apprentissage; Ducy, Charles; Ducy, Louis; Gobin, Denis; chef d'entreprise; maçon; tailleur de pierre
    - Société concernant Marc Nattier, peintre ordinaire du roi en son Académie royale de peinture et sculpture, rue Froidmanteau., 4 décembre 1702; MC/ET/XXXIII/401
      Avec privilège du roi de faire graver et imprimer les 24 tableaux de Rubens, galerie du Luxembourg.
      acte de société; Froidmanteau (rue); Nattier, Marc; peintre
  - Minutes. 1703, janvier - 1703, juin, janvier 1703 - juin 1703; MC/ET/XXXIII/402
    - REGIMENT (marché de) Dragons (régiment royal de) § Vente à Emmanuel Armand de Vassé, marquis de Vassé, du marché de REGIMENT, moyennant 80.000 livres, 9 février 1703; MC/ET/XXXIII/402
      acte de vente; marché; Régiment, marché de
    - Julienne (Denis) tapissier valet de chambre du roi et ordinaire du duc de Bourgogne § Vente de charge, 17 février 1703; MC/ET/XXXIII/402
      acte de vente; Julienne, Denis
    - Muidebled (Robert), maître menuisier § procuration à .., 5 mars 1703; MC/ET/XXXIII/402
      procuration; Muidebled, Robert
    - Duhamel (Michel) maçon rue de la Mortellerie § Transport de droits successifs et Transport - 21 mars 1703, 27 mars 1703; MC/ET/XXXIII/402
      transport de droits; Duhamel, Michel
    - Sentence arbitrale par Jean-Baptiste Bailly, architecte et entrepreneur des bâtiments du roi, pour des contestations au sujet des jetons reçus par le sieur Miché, architecte juré expert, des aspirants à la maîtrise., 25 juin 1703; MC/ET/XXXIII/402
      décision; Bailly, Jean-Baptiste; Miché (M.); architecte; architecte; chef d'entreprise
  - Minutes. 1703, juillet - 1703, décembre, juillet 1703 - décembre 1703; MC/ET/XXXIII/403
    - Dauvilliers (Jean) maître graveur Cour du Palais § Constitution, 17 août 1703; MC/ET/XXXIII/403
    - Bail à Pierre Vineuse, sculpteur, grande rue du Faubourg Saint-Antoine., 28 octobre 1703; MC/ET/XXXIII/403
      bail; Faubourg-Saint-Antoine (rue du); Vineuse, Pierre; sculpteur
    - Donation concernant Jean Labbé, inspecteur des bâtiments du roi, au Louvre., 27 décembre 1703; MC/ET/XXXIII/403
      donation; Louvre (palais du); Labbé, Jean; inspecteur (Ancien Régime)
    - Le Roy (Antoine) maître maçon § quittance, 30 décembre 1703; MC/ET/XXXIII/403
      quittance; Le Roy, Antoine
  - Minutes. 1704, janvier - 1704, mai, janvier 1704 - mai 1704; MC/ET/XXXIII/404
    - Contrat de mise en apprentissage pour 2 ans, entre Etienne Meusnier, maçon, et Denis Gobin, maître maçon, entrepreneur de bâtiments, au profit de Nicolas Meusnier, âgé de 22 ans, fils d'Etienne, ni logé ni nourri par son maître, il se rendra tous les jours aux ateliers dudit Gobin pour se rendre capable dans l'architecture qu'il enseigne, avec 20 sous par jour la première année et 24 la deuxième., 29 mai 1704; MC/ET/XXXIII/404
      contrat d'apprentissage; Gobin, Denis; Meusnier, Etienne; Meusnier, Nicolas; chef d'entreprise; maçon; maçon
  - Minutes. 1704, juin - 1704, décembre, juin 1704 - décembre 1704; MC/ET/XXXIII/405
    - Jacquin (Christophe) maître sculpteur sur le pont Marie § Mainlevée, 12 juin 1704; MC/ET/XXXIII/405
      Jacquin, Christophe
    - Dauvilliers (Jean) maître graveur Cour du Palais § Constitution, 1er août 1704; MC/ET/XXXIII/405
    - Delaporte (Claude), maître peintre et doreur, à Paris § Mariage de la fille de feu .., 18 octobre 1704; MC/ET/XXXIII/405
      contrat de mariage; Delaporte, Claude
    - Bail concernant Jean-Baptiste Bailly, architecte des bâtiments du roi, rue Copeau., 10 décembre 1704; MC/ET/XXXIII/405
      bail; Copeau (rue); Bailly, Jean-Baptiste; architecte
  - Minutes. 1705, janvier - 1705, juin, janvier 1705 - juin 1705; MC/ET/XXXIII/406
    - Desgodets (Pierre) maître menuisier rue Montmartre § Société, 3 mars 1705; MC/ET/XXXIII/406
      Desgodets, Pierre
    - Le Bourguignon (Nicolas) menuisier rue de Touraine § Société, 3 mars 1705; MC/ET/XXXIII/406
      Le Bourguignon, Nicolas
    - Le Bourguignon (Michel) menuisier rue de Touraine § Société, 3 mars 1705; MC/ET/XXXIII/406
      Le Bourguignon, Michel
    - Dépôt de procuration concernant Jean Labbé, inspecteur des bâtiments du roi, au Vieux-Louvre., 16 avril 1705; MC/ET/XXXIII/406
      dépôt de pièces; procuration; Louvre (palais du); Labbé, Jean; inspecteur (Ancien Régime)
    - Raguin (Pierre) maître serrurier grande rue du fg. Saint Jacques § quittance, 26 mai 1705; MC/ET/XXXIII/406
      quittance; Raguin, Pierre
    - Triboulleau (Jean) Serrurier hors la porte Saint Louis § Mariage de la fille de .., 24 juin 1705; MC/ET/XXXIII/406
      contrat de mariage; Triboulleau, Jean
  - Minutes. 1705, juillet - 1705, décembre, juillet 1705 - décembre 1705; MC/ET/XXXIII/407
    - Planier (Jean) maître maçon au Cloître Saint Martin § Marché (réparation), 2 septembre 1705; MC/ET/XXXIII/407
      marché; Planier, Jean
    - Rouleau (Claude Nicolas), maître peintre, rue de la Pelleterie § Quittance et mainlevée, 14 décembre 1705; MC/ET/XXXIII/407
      quittance; Rouleau, Claude Nicolas
    - tapissier (apprentissage) § Contrat pour 6 ans entre Louis Baucher, âgé de 30 ans, et Denis Leroux, maître et marchand tapissier, Nourri, logé et blanchi par son maître. Moyennant 300 livres., 22 décembre 1705; MC/ET/XXXIII/407
    - Leroux (Denis) maître et marchand tapissier rue Sainte Avoie § apprentissage, 22 décembre 1705; MC/ET/XXXIII/407
      contrat d'apprentissage; Leroux, Denis
  - Minutes. 1706, janvier - 1706, juin, janvier 1706 - juin 1706; MC/ET/XXXIII/408
    - Inventaire après décès de Jacques Foste, seigneur de Chevailles etc..., commissaire ordinaire des guerres, rue des Orties., 8 avril 1706; MC/ET/XXXIII/408
      Deux Tableaux.
      inventaire après décès; Orties (rue des); Foste, Jacques; commissaire des guerres (Ancien Régime)
    - Payen (Lambert), marchand orfèvre, rue Neuve Saint-Merry § Bail à .., 30 avril 1706; MC/ET/XXXIII/408
      bail; Payen, Lambert
  - Minutes. 1706, juillet - 1706, décembre, juillet 1706 - décembre 1706; MC/ET/XXXIII/409
    - Convention concernant Jean-Baptiste Nattier, peintre pensionnaire du roi en l'Académie de S.M à Rome., 26 juillet 1706; MC/ET/XXXIII/409
      24 tableaux de Rubens.
      convention; Rome (Italie); Nattier, Jean-Baptiste; peintre
    - Convention des fils de Marc Nattier, peintre du roi en son Académie royale de peinture et sculpture., 26 juillet 1706; MC/ET/XXXIII/409
      convention; Nattier, Marc; peintre
    - Convention concernant Jean-Marc Nattier, peintre pensionnaire du roi, rue Froidmanteau., 26 juillet 1706; MC/ET/XXXIII/409
      convention; Froidmanteau (rue); Nattier, Jean Marc; peintre
    - Boyleau (Pierre Jacques) maître potier d'étain rue Saint Honoré § bail à .., 28 juillet 1706; MC/ET/XXXIII/409
      bail; Boyleau, Pierre Jacques
    - Inventaire après décès de Louis Doe, grand trésorier d'Irlande, rue du Puits., 7 septembre 1706; MC/ET/XXXIII/409
      Tapisserie ( Les Arts ).
      inventaire après décès; Puits (rue du); Doe, Louis; trésorier
    - Dauvilliers (Jean) maître graveur Cour du Palais § testament de .., 2 décembre 1706; MC/ET/XXXIII/409
      testament; Dauvilliers, Jean
  - Minutes. 1707, janvier - 1707, juin, janvier 1707 - juin 1707; MC/ET/XXXIII/410
    - Sarrazin (Pierre Jean), peintre, rue Saint-Germain-l'Auxerrois § transport de bail, 4 janvier 1707; MC/ET/XXXIII/410
      bail; Sarrazin, Pierre Jean
    - Reconnaissance d'écrit concernant Jean-Baptiste Bailly, architecte des bâtiments du roi, rue Copeau., 5 février 1707; MC/ET/XXXIII/410
      reconnaissance; Copeau (rue); Bailly, Jean-Baptiste; architecte
    - Milaine (Pierre) sculpteur à Saint Omer § Constitution, 25 février 1707; MC/ET/XXXIII/410
      constitution de rente; Milaine, Pierre
    - Beaumier (Antoine) potier d'étain au Marché Neuf § Constitution, 25 février 1707; MC/ET/XXXIII/410
      constitution de rente; Beaumier, Antoine
  - Minutes. 1707, juillet - 1707, décembre, juillet 1707 - décembre 1707; MC/ET/XXXIII/411
    - LEPELLÉ (Guillaume) maître Serrurier Cloître du Saint-Sépulcre § Quittance .., 8 septembre 1707; MC/ET/XXXIII/411
      quittance; Lepellé, Guillaume
    - Bail de six tapisseries d'Auvergne avec personnages représentant l'histoire sainte., 31 octobre 1707; MC/ET/XXXIII/411
      bail
    - CRESSON (Michel) Maître menuisier Rue de Cléry. § Bail au profit de .., 25 novembre 1707; MC/ET/XXXIII/411
      bail; Cresson, Michel
    - Rachat concernant Jean-Baptiste Bailly, architecte et entrepreneur des bâtiments du roi, rue Copeau., 9 décembre 1707; MC/ET/XXXIII/411
      acte de vente; Copeau (rue); Bailly, Jean-Baptiste; architecte; chef d'entreprise
    - PARIS (Jean) Maître horloger Rue des Fossés Saint-Germain § Inventaire après décès .., 15 décembre 1707; MC/ET/XXXIII/411
      inventaire; Paris, Jean
    - BAILLET Maître peintre et doreur § Inventaire à la demande de la veuve DELAPORTE, 25 janvier 1708; MC/ET/XXXIII/411
      inventaire
    - Consentement concernant François Blondel, intendant des bâtiments du roi, rue Ventadour., 30 mars 1708; MC/ET/XXXIII/411
      ratification; Ventadour (rue de); Blondel, François; intendant des bâtiments (Ancien Régime)
    - LEPELÉ (Guillaume) Maître Serrurier Cloître du Sépulcre § Quittance .., 14 avril 1708; MC/ET/XXXIII/411
      quittance; Lepelé, Guillaume
    - POUSSIN (Michel) Maître Serrurier Rue des Trois Morts § Quittance .., 5 mai 1708; MC/ET/XXXIII/411
      quittance; Poussin, Michel
  - Minutes. 1708, janvier - 1708, mai, janvier 1708 - mai 1708; MC/ET/XXXIII/412
  - Minutes. 1708, juin - 1708, décembre, juin 1708 - décembre 1708; MC/ET/XXXIII/413
    - DESJARDINS (André) Maître maçon Grande rue du fg. Saint-Martin § Transport .., 19 septembre 1704; MC/ET/XXXIII/413
      Desjardins, André
    - DELOBEL (Jacques) Maître menuisier Rue Montmartre § Constitution .., 9 août 1708; MC/ET/XXXIII/413
      constitution de rente; Delobel, Jacques
    - LEQUEUX (Pierre) Tapissier Rue Sainte Avoye § Bail .., 7 septembre 1708; MC/ET/XXXIII/413
      bail; Lequeux, Pierre